【裁判字號】    99,台抗,896
【裁判日期】    991104
【裁判案由】    違反毒品危害防制條例聲請再審
【裁判全文】
最高法院刑事裁定              九十九年度台抗字第八九六號
抗  告  人  甲○○
上列抗告人因違反毒品危害防制條例案件，不服台灣高等法院台
中分院中華民國九十九年九月二十三日駁回聲請再審之裁定（九
十九年度聲再字第一九九號），提起抗告，本院裁定如下：
    主  文
抗告駁回。
    理  由
本件原裁定以抗告人甲○○在原法院聲請再審意旨略稱：抗告人
因製造第二級毒品罪，經原法院九十四年度上訴字第二六五二號
判決確定，茲發現下列新證據：(一)原判決第九頁所載門號000
0000000號行動電話於民國九十三年六月十六日十八時十
一分許發送之簡訊，與通訊監察譯文所載之電話號碼不符，該通
簡訊應為門號0000000000號發送給00000000
00號行動電話之簡訊，綜觀全卷並無0000000000號
行動電話發送之簡訊內容。而有關通訊監察譯文、簡訊及電話通
聯紀錄均係警方以打字方式完成，其證據力與刑事訴訟法之文書
證據有別，究竟如何取得該行動電話號碼及簡訊，並無電信局之
文件為憑，自有瑕疵。(二)原判決採為判決基礎之手機序號及電話
號碼，未經審判程序予以調查。對於通訊監察譯文所載綽號「萬
成」之人是否確為被告，亦未調查或播放錄音或聲紋比對。(三)原
判決所採序號000000000000000號手機係於三三
八九－HX號小客車內查獲，該車車主為高金鈴。高金鈴陳稱該車
係許坤明借用，在南投縣經警查扣，甫由高金鈴領回。原判決未
查明該手機究係何人持有，自屬違法。爰依刑事訴訟法第四百二
十條第一項第六款規定聲請再審云云。惟原判決認定上訴人與吳
新元等人共同連續製造第二級毒品甲基安非他命等情，已綜合全
部卷證資料，詳加審酌判斷。而依卷內資料顯示，000000
0000號行動電話於九十三年六月十六日十八時十一分許確有
發送簡訊之紀錄，與通訊監察譯文所載時間相符。至00000
00000號行動電話自九十三年六月一日起至同年七月十九日
，則均無發送簡訊之紀錄。故有關0000000000號行動
電話發送簡訊之記載，係警方誤植，實際發送簡訊者為門號00
00000000號行動電話無訛。再參酌000000000
0號行動電話單向通聯紀錄，其SIM 卡係置於序號000000
000000000號之行動電話機具內使用，且該行動電話機
具確係抗告人所持用，原判決亦已調查說明。再者，本件有關通
聯紀錄、通訊監察行動電話簡訊、監聽譯文等證據資料，卷內均
可考見，並經原判決逐一斟酌，並非原法院及抗告人所不知，不
及調查斟酌，事後始行發現之新證據。聲請意旨所述各節，係就
原判決採證認事職權之行使，再事爭執，與刑事訴訟法第四百二
十條第一項第六款所謂發現確實之新證據不符，因而駁回其再審
之聲請，經核於法尚無違誤。抗告意旨仍執陳詞，任意指摘原裁
定不當，為無理由，應予駁回。
據上論結，應依刑事訴訟法第四百十二條，裁定如主文。
中    華    民    國  九十九  年   十一   月    四    日
                      最高法院刑事第十庭
                          審判長法官  花  滿  堂  
                                法官  黃  正  興  
                                法官  陳  東  誥  
                                法官  洪  昌  宏  
                                法官  魏  新  和  
本件正本證明與原本無異
                                      書  記  官  
中    華    民    國  九十九  年   十一   月    八    日
                                                      K

司法院資訊處製作；財團法人民間司法改革基金會備份。
